# 请教陈老师关于在建工程在建过程中部分在建工程报废问题

提问人：xusibo 时间：2020-12-30 08:05:07
某公司一项在建工程中，一批已经安装得设备不适用，所以后期更换了设备，目前在建工程还未完工，麻烦问一下，对被更换得设备怎么做账务处理（被更换设备拆除后无经济价值），谢谢

回答人：chenyiwei
应终止确认被拆除设备的账面价值，计入损益（营业外支出或资产处置损失），然后将替换设备的账面价值计入在建工程成本。